臺灣臺中地方法院刑事判決　　　　　　　　　　　　九十三年度易字第二六五六號
　　公　訴　人　臺灣臺中地方法院檢察署檢察官
　　被　　　告　丙○○
右列被告因竊盜案件，經檢察官提起公訴（九十三年度偵緝字第一三六０號），本院
判決如左：
    主  文
丙○○共同連續竊盜，處有期徒刑參月，如易科罰金，以參佰元折算壹日。
扣案之鑰匙壹支沒收。
    犯罪事實
一、丙○○與己○○（另由檢察官提起公訴）共同意圖為自己不法之所有，基於概括
    之犯意，先於民國九十二年十月二十六日十時許丁○○發現失竊前之某時，在台
    中縣潭子鄉○○路○段三七三號前，由丙○○在旁負責把風，己○○持丙○○所
    有鑰匙一支，下手竊取丁○○所有停放該處之ＥＸＧ－五六八號輕型機車一輛；
    又於九十二年十月二十七日十七時許戊○○發現失竊前之某時，在台中縣豐原市
    ○○街一八九號前，亦由丙○○在旁負責把風，己○○持其所有鑰匙一支（已遺
    失未扣案），下手竊取戊○○所有停放該處之ＴＴＵ－七六六號輕型機車一輛。
    二人竊得該ＥＸＧ－五六八號及ＴＴＵ－七六六號輕型機車後，為掩人耳目，將
    竊得之該二輛機車之車牌卸下，改懸掛丙○○之弟高銘鴻所有，放置台中縣豐原
    市○○路二二巷三弄十四號住處之ＥＸＧ－四七九號故障機車之車牌，輪流作為
    代步使用，其中ＴＴＵ－七六六號輕型機車，由己○○騎乘至台中縣豐原市○○
    路六三五巷口，因發生故障棄置該處。嗣於九十二年十月二十八日凌晨零時五十
    分許，己○○騎乘該改懸掛ＥＸＧ─四七九號機車車牌之ＥＸＧ─五六八號輕型
    機車後載丙○○，行經台中縣豐原市○○路八七五號前，為警攔檢查獲，並扣得
    該改懸掛ＥＸＧ－四七九號機車車牌之ＥＸＧ─五六八號輕型機車一輛及丙○○
    所有供行竊所用之鑰匙一支；再徵得丙○○之同意至上址住處搜索，起出該ＥＸ
    Ｇ─五六八號與ＴＴＵ─七六六號輕型機車之車牌各一面（該ＴＴＵ─七六六號
    輕型機車之車身未尋獲，查扣之ＥＸＧ－五六八號輕型機車之車身、車牌及ＴＴ
    Ｕ－七六六號輕型機車之車牌已分別發還丁○○、戊○○）。
二、案經台中縣警察局豐原分局報請台灣台中地方法院檢察署檢察官偵查起訴。
    理  由
一、訊據被告丙○○否認竊盜犯行，辯稱該ＥＸＧ－五六八號及ＴＴＵ－七六六號輕
    型機車均係己○○單獨所竊，伊未與己○○共同竊取該二輛輕型機車，亦未在場
    ，為警查獲時伊僅係搭乘己○○駕駛之竊得機車，案發時伊與己○○及高銘鴻均
    住台中縣豐原市○○路二二巷三弄十四號云云。惟查該ＥＸＧ－五六八號輕型機
    車一輛，係丁○○所有，停放台中縣潭子鄉○○路○段三七三號前，於九十二年
    十月二十六日十時許發現失竊；另ＴＴＵ－七七六號輕型機車係戊○○所有，停
    放台中縣豐原市○○街一八九號前，於九十二年十月二十七日十七時許發現失竊
    等情，業經被害人丁○○、戊○○分別於警訊、偵查時指訴綦詳。又該ＥＸＧ－
    五六八號及ＴＴＵ－七六六號輕型機車，均係被告與己○○共同竊得，並將車牌
    卸下，改懸掛被告之弟高銘鴻所有，放置台中縣豐原市○○路二二巷三弄十四號
    住處之ＥＸＧ－四七九號故障機車之車牌，輪流作為代步使用，復據共犯己○○
    於警訊、偵查中供述無訛。案發時己○○與被告係同住台中縣豐原市○○路二二
    巷三弄十四號，並無任何怨隙，己○○所供與被告共同竊取該ＥＸＧ－五六八號
    及ＴＴＵ－七六六號輕型機車，復無解其竊盜罪責，自無攀誣被告之可能。次查
    被告與己○○於初次警訊時指稱為警所查獲懸掛ＥＸＧ─四七九號機車車牌之Ｅ
    ＸＧ─五六八號輕型機車，係被告向其弟高銘鴻借得等語，已為證人高銘鴻於警
    訊時所否認，證人高銘鴻並證稱己○○係因怕查獲被關才向警方謊稱係伊借予，
    事實上該機車係己○○及被告所竊，伊不知何人動手拆伊車牌掛在贓車上，伊所
    有ＥＸＧ－四七九號車牌原掛在故障機車上，停放台中縣豐原市○○路二二巷三
    弄十四號前等語，而己○○俟與證人高銘鴻對質之後，亦坦承與被告共同竊取該
    ＥＸＧ－五六八號及ＴＴＵ－七六六號輕型機車。證人即台中縣警察局豐原分局
    警員洪存孝於偵查中復證稱當時伊與林錦鋒警員巡邏經過台中縣豐原市○○路八
    七五號前，己○○騎機車載被告違規，被告告訴伊機車係其弟高銘鴻所有，伊查
    詢車籍資料發現確為高銘鴻所有，後來查引擎號碼發現是失竊贓車，即帶被告及
    己○○回派出所調查，被告及己○○均指稱係當面向高銘鴻所借，不知是贓車，
    伊打高銘鴻之行動電話號碼聯絡（依被告之警訊筆錄記載，行動電話號碼係被告
    所提供），皆聯絡不到高銘鴻，後來伊查知高銘鴻在超商工作，才於九十二年十
    月三十一日通知高銘鴻到派出所說明，高銘鴻到派出所後，告之被告提供之行動
    電話號碼錯誤，所以無法至派出所說明，並稱查獲之機車非伊借予被告及己○○
    使用，要求與被告及己○○對質，經伊通知僅己○○至派出所，丙○○未到，己○○至派出所，即供承前次筆錄不實，機車係其與丙○○所竊等語；證人即台中
    縣警察局豐原分局警員林錦鋒於偵查中證稱九十二年十月二十八日執行巡邏勤務
    時，在台中縣豐原市○○路見二名男子共乘一輛機車，認行跡可疑進行攔查，對
    照車牌及引擎號碼，發現車牌沒有失竊資料，但引擎號碼與車牌不符，且引擎號
    碼之機車係失竊機車，即帶該二名男子回派出所偵辦，並至台中縣豐原市○○路
    二二巷三弄十四號搜索，起出二面機車車牌，被告稱該二面車牌係其弟高銘鴻所
    有，有通知高銘鴻到案說明等語。依常情，被告苟未與己○○共同竊取該ＥＸＧ
    －五六八號及ＴＴＵ－七六六號輕型機車，為警查獲時焉會故指該懸掛ＥＸＧ─
    四七九號機車車牌之ＥＸＧ─五六八號輕型機車係向其弟高銘鴻所借，並稱在其
    住處起出之二面車牌亦為高銘鴻所有，且提供不實之高銘鴻行動電話號碼予警方
    查證，嗣又拒絕到案說明？顯見被告所辯無非飾卸之詞，不足採信。此外復有鑰
    匙一支扣案，及贓物認領保管單、車輛失竊資料個別查詢報表、台中縣警察局豐
    原分局電話紀錄簿影本各二份、台中縣警察局豐原分局搜索扣押筆錄、扣押物品
    目錄表各一份、照片四張附卷可稽，事證明確，被告犯行已堪認定。至被告聲請
    傳喚之證人甲○○於本院審判程序中所供伊曾於九十二年十月二十六日上午七、
    八時，與被告同至台中市逛街，晚上住宿台中市南北大旅社，翌（二十七）日凌
    晨四、五時才返回朋友住處，當日被告載伊逛台中市逢甲商圈、一中街、第一廣
    場，中午在逢甲商圈買東西，邊走邊吃，晚餐在台中市○○路品記茶坊吃排骨飯
    云云，因與被告自承伊係於九十二年十月二十六日晚上約七、八時，開車至台中
    縣神岡鄉甲○○朋友住處，載甲○○至台中市逢甲大學、一中街逛街，未逛第一
    廣場，晚餐在逢甲商圈路邊攤買東西邊走邊吃，甲○○當日不用上班，伊要上班
    至下午五時云云差異極大，且所供亦不足以證明被告確未參與行竊該ＥＸＧ－五
    六八號及ＴＴＵ－七六六號輕型機車，證人甲○○此部分之供述自難作為有利被
    告之認定，併予敘明。
二、核被告所為，係犯刑法第三百二十條第一項之竊盜罪。被告與己○○間有犯意聯
    絡及行為分擔，為共同正犯。又被告先後二次竊盜犯行，時間緊接，犯罪構成要
    件相同，顯係基於概括犯意反覆為之，應依連續犯之規定論以一罪，並加重其刑
    。爰審酌被告犯罪動機、目的、手段、所生損害及犯罪後態度等一切情狀，處以
    如主文所示之刑，並諭知易科罰金之折算標準。扣案之鑰匙一支，為被告所有，
    供犯罪所用之物，併予宣告沒收。
據上論斷，應依刑事訴訟法第二百九十九條第一項前段，刑法第二十八條、第五十六
條、第三百二十條第一項、第四十一條第一項前段、第三十八條第一項第二款，罰金
罰鍰提高標準條例第一條前段、第二條，判決如主文。
本案經檢察官乙○○到庭執行職務。
中      華      民      國      九十四      年    一    月    二十五    日
                              臺灣臺中地方法院刑事第八庭
                                審判長法  官  朱  光  國
                                      法  官  洪  俊  誠
                                      法  官  鍾  堯  航
右正本證明與原本無異。
如不服本判決，應於送達後十日內向本院提出上訴狀（須附繕本），上訴於台灣高等
法院台中分院。
                                      書記官
中      華      民      國      九十四      年    一    月    二十五    日
附錄論罪科刑法條
刑法第三百二十條第一項：
意圖為自己或第三人不法之所有，而竊取他人之動產者，為竊盜罪，處五年以下有期
徒刑、拘役或五百元以下罰金。
